臺灣桃園地方法院刑事判決　　　　　　　　94年度訴字第34號
公　訴　人　臺灣桃園地方法院檢察署檢察官
被　　　告　戊○○　男　20歲.
　　　　　　　　　　　之一一四.
選任辯護人　宋志衡律師
被　　　告　乙○○　男　23歲.
　　　　　　　　　　　一號(
選任辯護人　陳德義律師
上列被告等因毒品危害防制條例等案件，經檢察官提起公訴（93
年度偵字第14648 號、第17327 號、第17986 號），本院判決如
下：
    主  文
戊○○共同連續販賣第三級毒品，處有期徒刑六年。扣案之驗餘
含ＭＤＭＡ成分之藥錠四十四顆、大麻煙捲十支（淨重二．六五
公克）及Ｋ他命二十五瓶（驗餘毛重五０．九一六公克，二十五
個塑膠瓶及三只塑膠袋應除外）均沒收銷燬之；扣案之塑膠瓶二
十五個、塑膠袋三只、大麻煙捲外包裝一個及販賣所得新臺幣三
千八百元，均沒收之。
乙○○共同連續販賣第三級毒品，處有期徒刑六年，扣案之驗餘
含ＭＤＭＡ成分之藥錠四十四顆、大麻煙捲十支（淨重二．六五
公克）及Ｋ他命二十五瓶（驗餘毛重五０．九一六公克，二十五
個塑膠瓶及三只塑膠袋應除外）均沒收銷燬之；扣案之塑膠瓶二
十五個、塑膠袋三只、大麻煙捲外包裝一個及販賣所得新臺幣三
千八百元，均沒收之；又未經許可，持有子彈，處有期徒刑四月
，併科罰金新台幣一萬元，罰金如易服勞役，以銀元三百元即新
台幣九百元折算一日。應執行有期徒刑六年三月，併科罰金新台
幣一萬元，罰金如易服勞役，以銀元三百元即新台幣九百元折算
一日，扣案之驗餘含ＭＤＭＡ成分之藥錠四十四顆、大麻煙捲十
支（淨重二．六五公克）及Ｋ他命二十五瓶（驗餘毛重五０．九
一六公克，二十五個塑膠瓶及三只塑膠袋應除外）均沒收銷燬之
；扣案之塑膠瓶二十五個、塑膠袋三只、大麻煙捲外包裝一個及
販賣所得新臺幣三千八百元，均沒收之。
    事  實
一、戊○○、乙○○二人均明知ＭＤＭＡ（3,4-亞甲基雙氧甲基
    安非他命，即俗稱之搖頭丸，以下以「搖頭丸」稱之）、大
    麻均為毒品危害防制條例第2 條第2 項第2 款所列之第二級
    毒品，愷他命（Ketamine，即俗稱之Ｋ他命，以下以「Ｋ他
    命」稱之）為毒品危害防制條例第2 條第2 項第3 款所列之
    第三級毒品，均不得製造、運輸、販賣。乙○○（綽號阿義
    ，發音「阿ㄧˋ」）於民國94年9 月14日經不詳管道取得Ｋ
    他命30瓶、搖頭丸50顆及大麻1 包10支後，竟基於意圖營利
    之犯意而持有上開毒品，並於同日晚上11時許，在桃園縣中
    壢市大東戲院附近，將上開Ｋ他命40瓶、搖頭丸50顆及大麻
    1 包10支交由與之有共同意圖販賣毒品營利而持有毒品之犯
    意聯絡之戊○○，由戊○○於翌（15）日晚上攜至桃園縣中
    壢市○○路一七○號六樓「大六舞廳」內，欲以Ｋ他命1 瓶
    新台幣（下同）700 元或800 元，搖頭丸1 顆250 元、大麻
    煙捲1 支100 元之價格，向該舞廳內之客人兜售，而於同年
    月16日凌晨1 時許，戊○○以700 元價格賣出Ｋ他命2 瓶，
    以800 元價格賣出Ｋ他命3 瓶予數名真實姓名不詳之成年人
    ，共得3,800 元價款，當日因生意欠佳而未賣出搖頭丸及大
    麻煙捲，Ｋ他命則尚餘25瓶，而搖頭丸50顆中的2 顆則由戊○○以不詳之方法處理。嗣於同（16）日晚上11時許，戊○○再攜帶上開尚未販出之Ｋ他命25瓶、搖頭丸48顆、大麻1
    包10支欲前往大六舞廳，在行經桃園縣中壢市○○路一七○
    號一樓電梯口前，因神情有異為警盤查，經戊○○同意對其
    實施搜索，在其身上起出Ｋ他命3 袋共25瓶、搖頭丸1 袋48
    顆、大麻1 包10支及販賣毒品所得3,800 元。
二、乙○○明知未經許可，不得持有具殺傷力之子彈，竟於93年
    8 月間，在其位於桃園縣平鎮市○○里○○街福壽十一巷一
    號住處，自真實姓名、年籍均不詳、綽號「小日本」之成年
    友人處，收受具有殺傷力之土造子彈1 顆，將之藏放於住處
    房間之電腦桌抽屜內。
三、戊○○為警方查獲後，向警方供稱：上開扣案之毒品係一名
    綽號「阿ㄧˋ」（警詢筆錄記載「阿易」）之男子交付予他
    販賣所剩，他是以公用電話撥打0000000000和「阿易」聯絡
    ，他不知道阿易的真實姓名及年籍資料如何等語，後經檢察
    官指揮桃園縣政府警察局中壢分局刑事組（以下簡稱中壢分
    局刑事組）警員追查，經該分局警員於93年10月19日借提戊○○，由戊○○帶同警員前去其所稱「阿易」住所，再經警
    透過門牌號碼追查得知該住址內住有一位乙○○，而調出乙○○之口卡片供戊○○指認，後再經檢察官指揮員警查察後
    向本院聲請搜索票，於同年11月3 日下午3 時許，在乙○○
    位於桃園縣平鎮市○○街福壽十一巷一號住處執行搜索，起
    出乙○○施用Ｋ他命所留下之塑膠瓶25個、瓢器1 支、夾鏈
    袋2 個及上開具有殺傷力之土造子彈1 顆等物。
四、案經桃園縣政府警察局中壢分局分別報請臺灣桃園地方法院
    檢察署檢察官偵查起訴。
    理  由
一、訊之被告戊○○、乙○○對於上揭犯罪事實，其二人均矢口
    否認有何販賣第三級毒品Ｋ他命及意圖販賣而持有含第二級
    毒品ＭＤＭＡ成分之搖頭丸及大麻煙捲之犯行，被告乙○○
    並否認持有扣案之子彈，被告戊○○辯稱：伊是與丁○○合
    購，他是跟伊拿來吃，不是伊販賣給他，伊沒有販賣給其他
    人，9 月16日在伊身上被警察查獲的Ｋ他命25瓶、搖頭丸48
    顆、大麻1 包10支是伊買來的，伊跟丁○○合購，伊在警局
    所做的筆錄都不確實，因為伊買藥的人不是乙○○，是警方
    要伊指出一個吃藥的人，因為第一次借提的時候，警察有恐
    嚇伊，伊心理很害怕，伊不知道賣藥的那個人的姓名及住址
    ，警察就一直對伊逼供，叫伊一定要講出來，後來警察說只
    要講出一個在吃藥的人的姓名及住址就可以，而法院及檢察
    署的筆錄伊是照著警察局那邊的筆錄講的，伊在警察局有被
    刑求，當時送到地檢署已經很晚，檢察官是臨時的檢察官，
    他只有問事實是不是這樣，他就叫伊回答，沒有讓我解釋事
    實云云，其辯護人為其辯護略稱：被告其所陳述受到刑求一
    節，可以從卷內照片清楚看的出來他是有外傷的，又被告警
    詢裡面說到只有買賣二趟，但自白書裡面提到有四趟，自白
    並不相符，又被告所稱係警察跟他說，假如他有做的話，可
    以幫他跟檢察官求情，一般人在這種情況之下，既然有警察
    說合作可以交保，是有可能被誤導，且共同被告乙○○也稱
    他沒有販賣毒品給戊○○，此外，並沒有其他證據證明被告
    戊○○有販賣的行為等語；被告乙○○辯稱：伊當時是在家
    裡被抓到，伊跟警察說伊沒有賣藥，警察就恐嚇伊說假如伊
    不承認的話，就要將伊全家人帶走，然後警察將伊哥哥等人
    帶回警察局做口供，而且警察將伊帶回警察局的時候，將手
    銬銬得很緊，伊有跟警察說請警察放鬆一點，但警察不理伊
    ，警察叫伊承認，要不然就將帶到警察局的人全部都移送，
    到警察局的時候，伊手真的很痛，伊求警察將我的手銬放開
    ，警察將伊的手反銬，用衣服蓋著，後來伊母親到警局也有
    看到，伊母親有跟警察說，當時警察叫伊配合他，他說配合
    他的話，他會跟檢察官求情，而且會讓伊交保，罪會很輕，
    伊當時手腕部分有受傷，伊第一次到看守所不知道可以驗傷
    ，所以沒有驗傷，檢察官訊問是臨時的，當時所講的也都是
    跟警察局的一樣，因為警察有跟伊說會幫伊跟檢察官求情，
    讓伊交保，伊因為怕被收押所以才說一樣云云，其辯護人為
    其辯護略稱：被告乙○○當時因為手銬銬得很緊，其要求警
    員將手銬放鬆，但警員對他說如果他不承認的話就不放鬆，
    這部分已構成不正方法取供，足以證明乙○○在警詢及在檢
    察官面前所講的話非自由意識下所為，又戊○○的指認程序
    基本上不符正當程序，再如果乙○○真的有販賣的話，警察
    去他家搜索，一定會有搜到磅秤、分裝袋之類的東西及現金
    ，但警察僅查獲乙○○自己用過的的空瓶，並沒有查獲販賣
    磅秤之類的東西，且警員一毛錢都沒有搜到，至於子彈的部
    份，鑑驗書雖記載說可以擊發的子彈具有殺傷力，但擊發到
    底可以產生多少動能，能不能對人體產生傷害，必須實際檢
    驗才能知道，不能單純說因為可以擊發就認定具有殺傷力，
    這兩個之間應該是有差距存在的等語。經查：
    (一)本案係被告戊○○於93年9 月16日晚上11時許，在行經桃
      園縣中壢市○○路一七○號一樓電梯前，因神情有異為警
      盤查，經被告戊○○同意對其實施搜索，而在其身上起出
      白色粉末3 袋共25瓶、藥丸1 袋48顆、煙捲1 包10支及現
      金3,800 元，此有桃園縣政府警察局中壢分局93年9 月16
      日搜索扣押筆錄、扣押物品清單、扣押物照片影本及合計
      3,800 元之鈔票影印等附卷可稽（見93年度偵字第14648
      號卷第9 至13頁）。而上開扣案之白色粉末25瓶、藥丸48
      顆，經檢察官送請政院衛生署管制藥品管理局檢驗結果：
      檢體編號2563透明塑膠瓶，內裝白色粉末，實稱毛重14.0
      99公克（含塑膠袋及7 個塑膠瓶），檢出Ketamine及Ace
      taminophen成分，檢體編號2564透明塑膠瓶，內裝白色粉
      末，實稱毛重20.628公克（含塑膠袋及10個塑膠瓶），檢
      出Ketamine及Acetaminophen 成分，檢體編號25 65 透明
      塑膠瓶，內裝白色粉末，實稱毛重16.354公克（含塑膠袋
      及8 個塑膠瓶），檢出Ketamine、Acetaminophen 及Caff
      eine成分，檢體編號2566土黃色圓形錠，一面有雙心圖樣
      2 顆，檢出ＭＤＭＡ成分，檢體編號2567綠色圓形錠，一
      面有JK圖樣12顆，檢出ＭＤＭＡ成分，檢體編號2568紅色
      圓形錠，一面有  圖樣34顆，檢出ＭＤＭＡ成分，驗餘檢
      體：粉末含25個塑膠瓶、3 只塑膠袋毛重50.916公克及錠
      劑44顆），此有政院衛生署管制藥品管理局93年11月2 日
      管檢字第0930009869號函及所檢送管檢字第0930009869號
      檢驗成績書在卷可稽（見93年度偵字第14648 號卷第43至
      45頁）；又上開扣案之煙捲1 包10支，經檢察官送請法務
      部調查局鑑定結果：煙捲十支（外觀均相似）經隨機抽樣
      檢驗2 支，均含第二級第24項毒品大麻成品，煙捲合計淨
      重2.65公克（空包裝總重0.56公克），亦有該局調科壹字
      第080008322 號鑑定通知書在卷可稽（見同上第14648 號
      卷第55頁）。是足認被告戊○○於上揭時、地，確實因攜
      帶Ｋ他命3 袋共25瓶、搖頭丸1 袋48顆及大麻煙捲1 包10
      支而為警查獲無誤。
    (二)被告戊○○為警查獲後，於93年9 月17日接受警詢時即供
      稱：上開為警查扣之毒品是伊於93年9 月14日，在桃園縣
      中壢市大東戲院附近向一位綽號叫「阿易」男子所取得，
      伊並沒有向他購買，是他叫伊販賣後，伊才從中取得獲利
      （Ｋ他命1 瓶及搖頭丸1 顆抽成50元，大麻沒有抽成），
      伊都是以公用電話撥打0000000000和阿易聯繫的，伊不知
      道阿易的真實姓名及年籍資料如何，伊只知道他的綽號，
      伊是於93年9 月15日1 時許，在中壢市○○路大六舞廳（
      六樓）將伊身上所有的Ｋ他命賣出5 小瓶，賣給在舞廳不
      認識的人，獲利共新台幣3,800 元，其大麻、搖頭丸均都
      沒有賣出，就在昨天（16日）欲前往販賣時就被警方查獲
      ，Ｋ他命1 瓶販賣700 至800 元不等、搖頭丸1 顆販賣25
      0 元、大麻1 支販賣100 元等語（見上揭第14648 號卷第
      6 頁背面至7 頁）；又於檢察官93年09月17日偵訊時供稱
      ：「扣案之大麻10支、搖頭丸48顆、Ｋ他命25瓶，是阿易
      託我放在身上的，是15日晚上11點在大東戲院託的，阿易
      叫我拿去賣Ｋ他命1 瓶賣700 或800 元、搖頭丸1 顆販賣
      250 元、大麻一支100 元，打阿易手機和阿易聯絡，是00
      00000000，警察是在十六日晚上十一點半在中壢市○○路
      大六舞廳樓下查獲我，當時身上那些毒品是阿易託我的，
      要我放在身上，十五日才拿去舞廳賣，昨天沒有，在大六
      舞廳賣，應該是十六日凌晨一點多，賣五支Ｋ他命，賣了
      3,800 元，賣Ｋ他命、搖頭丸一件抽50元，五支Ｋ他命3,
      800 元，是因有分700 元跟800 元的，700 元賣2 支，80
      0 元賣3 支」等語（見同上揭偵卷第24至26頁）；再於同
      日檢察官向本院聲請羈押時，向本院法官供稱：「攜帶Ｋ
      他命、大麻、搖頭丸是我準備帶去舞廳自己用的以外，看
      看還有沒有朋友要用，是要賣的意思，我身上扣到的新台
      幣3, 800元是賣毒品的錢，是在9 月15日在大六舞廳所賣
      得的錢，毒品是阿易交給我，叫我拿去賣，是9 月14日晚
      上11點在中壢大東戲院附近交給我的，我在舞廳跳到15日
      早上6 點，在舞廳這段時間賣毒品‧‧‧16日直到晚上11
      點，我帶這些毒品出門打算約阿易，準備還給阿易」等語
      ，其前後之供述均相一致，而被告戊○○於本院94年1 月
      12日訊問時，又稱查獲第1 天警察要伊好好配合，在派出
      所沒有刑求逼供，只是說話口氣不好，講話很大聲，第2
      天送到刑事組也沒有人對其刑求，只有第1 次被借提時被
      戴安全帽，有被小隊長打頭，第2 、3 次借提都沒有刑求
      等語，足見被告戊○○於93年9 月17日警詢中之供述（自
      白）並無遭刑求、逼供或威脅、利誘之情形，係出於其自
      由意識無誤。雖被告戊○○辯稱：當時送到地檢署已經很
      晚，檢察官是臨時的檢察官，他只有問事實是不是這樣，
      他就叫伊回答，沒有讓伊解釋事實云云，然如上所述，被
      告戊○○於檢察官偵訊時，不但就其於警詢中所述之事實
      詳為陳述，且就其在9 月14日晚上11時在在大東戲院取得
      阿易交付之毒品，所得3,800 元係以1 瓶700 元賣出2 瓶
      Ｋ他命，以1 瓶800 元賣出3 瓶Ｋ他命等情詳為陳述，此
      乃其在警詢中未陳述之部分，顯見被告戊○○所辯與事實
      不符。被告戊○○於93年9 月17日偵查官偵訊及本院訊問
      時之供述（自白）既未遭刑求、逼供或威脅、利誘，自係
      出於其自由意識，足採為本案判決之依據。
    (三)又因被告戊○○向警方供稱：上開扣案之毒品是一名綽號
      「阿ㄧˋ」（警詢筆錄記載「阿易」）之男子交付予他販
      賣所剩，他是以公用電話撥打0000000000和「阿易」聯絡
      等語，後經檢察官指揮中壢分局刑事組警員追查，經該分
      局警員於93年10月19日借提戊○○，由戊○○帶同警員前
      去其所稱「阿易」住所，再經警透過門牌號碼追查得知該
      住址內住有一位乙○○，而調出乙○○之口卡片供戊○○
      指認等情，已據證人即中壢分局刑事組小隊長丙○○於本
      院94年3 月30日審理時結證在卷（其略稱：當天有二個人
      去借提戊○○，伊沒有去借提，伊有參予訊問過程，伊知
      道當天是陳文杞與甲○○和戊○○到乙○○的住處去，當
      天戊○○會帶警員到乙○○家是因為他在自白書內容提到
      毒品是乙○○賣他的，看完乙○○的住處後，到派出所調
      戶籍資料，調口卡來給戊○○指認，10月19日有詢問戊○○他的上手是誰，他回答他只有知道綽號阿義等語）；再
      中壢分局刑事組警員依檢察官指揮，於93年12月3 日向本
      院聲請核發搜索票，於同日下午3 時許，持本院所核發之
      93 年 度聲搜字第923 號搜索票，前往乙○○位於桃園縣
      平鎮市○○街福壽十一巷一號住處執行搜索，在其住處客
      廳旁的房間內起出含微量Ｋ他命之塑膠瓶25個、瓢器1 支
      、夾鏈袋2 個及上開具有殺傷力之土造子彈1 顆等情，有
      本院搜索票、桃園縣政府警察局中壢分局扣押筆錄、扣押
      物品目錄表、查獲地點照片9 張等在卷可稽，並有扣案之
      塑膠瓶25個、瓢器吸管1 支、空夾鏈袋2 個及土造子彈1
      個扣案可資佐證，而被告乙○○自警訊、偵訊至本院審理
      時，亦均坦承警員確實於上揭時間，在其住處搜索到上揭
      物品，是堪認此事實為真。
    (四)被告乙○○為警查獲後，於同日警詢、偵訊時均坦承曾轉
      售Ｋ他命予同案被告戊○○（見93年度偵字第17327 號卷
      第8 頁、第55頁），於翌日本院訊問時亦坦承有轉售Ｋ他
      命給朋友並賺取差價（見本院93年度聲羈字第663 號卷第
      2 頁）。雖被告乙○○辯稱其警詢筆錄係因其手遭警員反
      銬，且銬得太緊，警員丙○○逼其承認，主張其警詢筆錄
      係出於警員刑求、逼供，在檢察官偵訊及法院訊時問所言
      係因警察有跟伊說會幫伊跟檢察官求情，讓伊交保，伊因
      為怕被收押所以才說一樣云云；然查被告乙○○於93年11
      月3 日偵訊時，檢察官問：「警詢實在？」時，答稱：「
      實在」，檢察官問：「有無遭刑求、恐嚇？」時，答稱：
      「無」，檢察官再問：「筆錄均看過無誤才簽名？」時，
      其答稱：「是的」，於本院93年11月4 日訊問時，法官問
      ：「對於檢察官聲請羈押之犯罪事實有何意見？」，其答
      稱：「沒有意見」，法官又問：「對於檢察官偵訊筆錄有
      無意見？」，其不但查稱「沒有意見」，且稱：「確實有
      在93年6 月至9 月底之間轉售Ｋ他命給朋友並賺取價差」
      ，其所稱警詢筆錄係遭警員刑求、逼供而製作云云，已難
      令人置信。又證人丙○○於本院94年3 月30日訊問時已結
      證：伊未對被告乙○○稱，如果他不承認就將他全家都帶
      到警察局，在警局也沒有稱，如果他不承認就將他哥哥及
      女朋友等人都移送；而衡以常情，警員當日所搜索之對象
      既為被告乙○○，在被告乙○○住處搜到上開物品及子彈
      ，而被告乙○○並不承認該些物品為其所有，其他在場之
      人即涉有嫌疑，警員為查明真相及預防將來傳喚之困難，
      而將在場之人帶回警局，即難認有何違法之處；又被告乙○○於係在中壢分局刑事組的辦公室內製作筆錄，該處乃
      一開放空間，警員豈可能公然對之刑求？而警員對嫌疑人
      上手銬除在防止脫逃外，亦在防止嫌疑犯對執法人員之攻
      擊，因而警員要求嫌疑犯將手放於身後，再對之上手銬，
      即如同命嫌疑人為稍息之動作，可有效防止犯嫌對員警攻
      擊及脫逃，此做法並無不當；再被告乙○○於本院審理時
      既稱其製作警詢筆錄時未上手銬，詢問及製作筆錄的二位
      警員並未對其刑求（見本院卷(一)第17頁、第59頁），則縱
      使警員對之上手銬有較緊之情形，亦難認與其警詢筆錄是
      否出於自由意識有直接之關係；又被告乙○○為一心智成
      熟之成年人，倘其警詢筆錄內容非其真意，衡情其豈有於
      檢察官初訊時及本院訊問時未予爭執，甚且，再循警詢內
      容坦承轉售Ｋ他命予戊○○之理，況販賣Ｋ他命之刑度遠
      高於自己施用，被告豈可能僅因警員向其稱會向檢察官求
      情，讓其交保，即先後向檢察官及法官自承有警詢之犯罪
      事實？甚且，檢察官既已向被告乙○○表明要向法院聲請
      羈押，其對於檢察官認其販賣Ｋ他命之犯罪嫌疑重大一節
      已知之甚詳，其又豈可能僅為交保而承認重罪之犯行，使
      自己將來面臨更重之刑度呢？據此，堪認被告乙○○於警
      詢之陳述係出於其自由意思，且與筆錄所載內容相符，足
      採為本案判決之證據。
    (五)被告戊○○於本院審理中，雖改口稱其警詢筆錄均是被刑
      求，在檢察官偵訊及法院所言係依不實之警詢筆錄所言云
      云，然如上所述，被告戊○○為警查獲後即供出扣案毒品
      為一名綽號「阿ㄧˋ」之男子交付予他販賣所剩，他是以
      公用電話撥打0000000000和「阿易」聯絡，且該次警詢筆
      錄係出於被告戊○○之自由意識，其所稱警詢筆錄均是被
      刑求云云即難令人置信。又被告戊○○於93年10月19日由
      中壢分局刑事組警員借提，係為追查被告戊○○之上手，
      此乃對於被告戊○○有利之調查，被告戊○○先前既已供
      出毒品係「阿ㄧˋ」交付予他販賣所剩，「阿ㄧˋ」的聯
      絡電話為0000000000，警員自相信被告戊○○所言非虛，
      進而要求被告戊○○帶之前去「阿ㄧˋ」住處追查，此乃
      屬警員追查犯罪之正當程序，對被告戊○○而言，乃屬正
      面之偵查，警員自無對之刑求之必要，況證人丙○○警員
      於本院94年3 月30日審理時，已證稱未對被告戊○○為刑
      求，亦未替被告戊○○戴上安全帽，因其僅是受檢察官指
      揮借提，無必要對被告戊○○為刑求，而此亦符合情理，
      故認被告戊○○所言並不可採；再被告戊○○為警借提後
      ，雖曾表示其腳踝處有受傷，並由檢察官命法警對之照相
      存證，然一般人均知道，嫌疑人在上腳鐐之後，如因過度
      行走或走路姿勢不佳，再加上未採取保護措施時，上腳鐐
      處即很容易紅腫，甚而起水泡，此亦為在法庭常見上腳鐐
      的人犯會於上腳鐐處墊以襪子或護膝之類的原因，而被告
      戊○○會主張有刑求之事，應是其在看守所期間，已知自
      己先前供述自己販賣Ｋ他命將會被判重刑，而欲藉在借提
      時主張刑求，以否認其先前警詢筆錄之任意性，故認被告
      戊○○此部份之辯解係事後卸責之詞，不足採信。
    (六)綜上所述，被告戊○○於93年9 月17日警詢、偵訊及本院
      訊問時均坦承有販賣Ｋ他命之犯行，上開扣案毒品為綽號
      「阿ㄧˋ」之男子交付予他販賣所剩，他是以公用電話撥
      打0000000000和「阿易」聯絡，而被告乙○○之綽號為「
      阿義」，發音為「阿ㄧˋ」，而其所使用之行動電話為00
      0000000 0節，亦據被告乙○○於警詢及本院審理時自承
      在卷，而被告戊○○尚帶同警員至被告乙○○住處追查其
      所稱「阿ㄧˋ」之人，足認被告戊○○所稱之「阿ㄧˋ」
      確為被告乙○○無誤，僅因其不知「阿ㄧˋ」之真實姓名
      ，警員始將「阿ㄧˋ」記載為「阿易」，而非被告戊○○
      所指「阿易」係另有其人無誤。
    (七)又被告乙○○雖否認將扣案之上開品交付予被告戊○○販
      賣，但此已據被告戊○○陳述在卷；又被告戊○○於本院
      審理時，雖證稱上開扣案毒品非被告乙○○所交付，然如
      上所述，被告戊○○為警查獲後已坦承上揭犯行，並有扣
      案之毒品可證，且被告戊○○所稱販售之Ｋ他命數量與所
      稱之販賣所得3,800 元相符，並無違常情之處，故認被告
      戊○○確有向被告乙○○拿取毒品出售之情形。
    (八)按販賣毒品係違法行為，非可公然為之，亦無公定之價格
      ，無論瓶裝或紙包，均可任意分裝增減分量，而每次買賣
      之價差，亦隨時依雙方資力、關係之深淺、需求之數量、
      來源是否充裕、販賣者是否渴求資金、查緝是否嚴緊、購
      買者被查獲時供述購買對象之可能性之風險評估等，而異
      其標準，非可一概而論。被告戊○○既稱賣出之Ｋ他命1
      瓶有700 元及800 元，賣出1 瓶可以抽50元，而被告乙○○亦自承有賺取差價，顯見被告二人均有營利之意圖。又
      被告乙○○之辯護人雖稱未查獲磅秤、分裝袋之類的東西
      及現金等，不足以證明被告乙○○有販賣之行為云云，然
      販毒者將所購得之毒品轉賣而賺取差價之情形，並非少見
      ，而被告乙○○既是轉賣毒品賺取差價，警員執行搜索而
      未查獲磅秤、分裝袋之類的東西乃屬正常，尚難以此推論
      被乙○○無販賣毒品之行為。
    (九)至被告乙○○辯稱：扣案之土造子彈1 顆，係其綽號「小
      日本」的友人拿到伊住處給伊看，後來忘記帶回去，伊也
      不知道，伊是在警察搜到時才知道云云，然查該顆土造子
      彈查獲之地點係在被告乙○○的房間查獲，且是放於電腦
      桌之抽屜內，倘係其友人忘了帶走，豈可能會放於抽屜內
      ？又被告乙○○所稱「小日本」拿到伊家裡之時間在93年
      8 月間，至查獲時間（93年11月3 日）已有2 、3 月時間
      之久，被告乙○○豈可能均未發現該子彈？足見被告乙○○所辯有違常情，係事後卸責之詞。又其辯護人雖以扣案
      子彈可擊發的，不一定具有殺傷力為被告辯護，然查內政
      部警政署刑事警察局之鑑驗方法，除試射法外，尚有性能
      檢驗法，其鑑驗方法尚屬嚴謹，應可排除誤判。是被告乙○○未經許可，非法持有子彈之犯行，亦可認定。
    (十)綜上所述，本案事證已明確，被告二人之犯行均已可認定
      ，應予依法論科。
二、按ＭＤＭＡ（3,4-亞甲基雙氧甲基安非他命，即俗稱之搖頭
    丸）、大麻均為毒品危害防制條例第2 條第2 項第2 款所列
    之第二級毒品，愷他命（Ketamine，即俗稱之Ｋ他命）為毒
    品危害防制條例第2 條第2 項第3 款所列之第三級毒品。被
    告乙○○係以不詳之方法取得Ｋ他命、搖頭丸及大麻後，始
    起意販賣，並由被告戊○○持至「大六舞廳」兜售，其二人
    持有毒品已屬意圖販賣而持有，就Ｋ他命部分進而賣出，已
    達販賣之程度，應論以販賣罪名，故核被告二人之所為，均
    係犯毒品危害防制條例第4 條第3 項之販賣第三級毒品罪及
    同法第5 條第2 項之意圖販賣而持有第二級毒品罪，被告乙○○另犯槍砲彈藥刀械管制條例第12條替4 項之持有子彈罪
    。被告二人就上開販賣第三級毒品罪及意圖販賣而持有第二
    級毒品罪之犯行，有犯意聯絡及行為分擔，均為共同正犯。
    被告二人販入後意圖販賣而持有第三級毒品之低度行為，已
    為其販賣之高度行為所吸收，不另論罪。被告二人先後多次
    販賣第三級毒品之犯行，因時間緊接，所犯為構成要件相同
    之罪，顯係基於概括之犯意而為之，為連續犯，應依刑法第
    56 條 之規定，論以一罪，並依法加重其刑。被告二人基於
    意圖販賣營利之目的，而同時持有第二級、第三級毒品，其
    中第三級毒品部分因嗣後已有賣出之行為，意圖販賣而持有
    之低度行為已為販賣之高度行為所吸收，故應就所犯意圖販
    賣而持有第二級毒品及販賣第三級毒品二罪，依想像競合之
    規定，從一重審酌，即應從情節較重之連續販賣第三級毒品
    論處。被告二人意圖販賣而持有第二級毒品大麻之部分，雖
    經公訴人於起訴書犯罪事實欄記載扣案大麻1 包10支，然公
    訴人並未認定該大麻煙捲亦為被告二人意圖販賣而持有，故
    認被告二人意圖販賣而持有大麻煙捲部分未經檢察官起訴，
    但因被告二人此部分之犯行，與其二人販賣第三級毒品及意
    圖販賣而持有第二級毒品ＭＤＭＡ之犯行間，為想像競合犯
    ，屬裁判上一罪關係，已為起訴效力所及，基於審判不可分
    之原則，本院自應一併加予審究。又公訴人起訴雖認被告乙○○與戊○○係共同基於販賣毒品營利之概括犯意，由被告
    乙○○於93年9 月15日下午，向綽號「阿為」之成年男子以
    每瓶700 元之價格販入第三級毒品Ｋ他命共30瓶，另向不詳
    姓名之人販入含有第二級毒品ＭＤＭＡ成分之搖頭丸共50顆
    交予被告戊○○，由被告戊○○攜至桃園縣中壢市○○路大
    六舞廳內，以5 瓶Ｋ他命3,800 元之價格，出售予不詳姓名
    之人得逞，認被告二人除連續販賣第三級毒品外，持有第二
    級毒品（搖頭丸）部分，係犯販賣第二級毒品罪，惟犯罪事
    實應依證據認定之，無證據不得認定其犯罪事實，乃刑事訴
    訟法第154 條第2 項所明文規定，又按販賣毒品罪，固不以
    販入後復行賣出為必要，然行為人仍需自始出於營利之意，
    而販入或賣出，始該當於販賣罪行，綜觀全案罪證資料，並
    無積極之證據足以證明被告二人自始即基於共同之營利之意
    ，由被告乙○○出面購買搖頭丸，即難認被告二人係基於販
    賣第二級毒品之故意而販入第二級毒品，故認係被告乙○○
    經由不詳管道取得含有第二級毒品ＭＤＭＡ成分之搖頭丸及
    大麻煙捲後，始基於販賣以營利之犯意，將搖頭丸、大麻煙
    捲與Ｋ他命一起交由被告戊○○帶至大六舞廳兜售，應係犯
    毒品危害防制條例第5 條第2 項之意圖販賣而持有第二級毒
    品罪，而非同條例第4 條第2 項之販賣第二級毒品罪，惟因
    基本社會事實同一，爰依法變更起訴法條。被告乙○○所犯
    連續販賣第三級毒品罪及非法持有子彈罪，因犯意各別，行
    為互異，應予分論併罰之。查毒品之危害至大，施用者不惟
    殘害自身，其因施用毒品而散盡家財連累家人，或為買毒鋌
    而走險者，更不可勝計，故毒品所造成之社會問題尤大於施
    用者本身所受之毒害，被告二人為謀個人私利，不畏嚴刑，
    竟思販賣毒品營利，欲散播毒害於國人，其心態實不容於法
    禁。本院分別審酌被告二人犯罪之動機、持有販賣毒品之數
    量、已賣出之毒品數量、毒品所生之危害，及被告乙○○非
    法持有子彈之動機、被告二人犯後雖曾一度自白，然嗣後均
    飾詞狡辯，犯後態度均欠佳度等一切情狀，各量處如主文所
    示之刑，並就被告乙○○所宣告之有期徒刑定其應執行之刑
    ，及就併科罰金之部分諭知易服勞役之折算標準。扣案之Ｋ
    他命25瓶（驗餘毛重50.916公克，塑膠瓶25個、3 只塑膠袋
    應除外）、搖頭丸錠劑檢驗後所餘44顆及大麻煙捲10支，分
    別含有第三級毒品Ketamine、第二級毒品ＭＤＭＡ、大麻之
    成分，已詳如上述，應依毒品危害防制條例第18條第1 項前
    段規定，宣告沒收銷燬之；扣案之裝盛上開Ｋ他命之25 個
    塑膠瓶、塑膠袋3 只及大麻外包裝1 個，均係供包裹毒品，
    防其裸露、潮濕，便於販賣所用之物，應依毒品危害防制條
    例第19條第1 項之規定，予以宣告沒收；扣案之現金3,800
    元係被告二人販賣Ｋ他命所得之財物，應依毒品危害防制條
    例第19條第1 項之規定，予以宣告沒收。至被告乙○○所持
    有之土造子彈1 顆，因經鑑定機關試射，僅餘彈殼，已失其
    違禁物之性質，自不予宣告沒收。另於被告乙○○住處所查
    扣之塑膠瓶25個、瓢器1 支、夾鏈袋2 個等物，雖為被告乙○○所有，但被告乙○○陳稱該些物品為其施用Ｋ他命所留
    下，且無積極之證據足以證明與本案被告販賣第三級毒品Ｋ
    他命間有何關連，自不得予以宣告沒收。
三、至公訴人於起訴書之犯罪事實欄稱：「乙○○意圖營利，基
    於販賣毒品營利之概括犯意，自93年6 月間起，至同年9 月
    間止，在桃園縣中壢市○○路大六舞廳，向綽號【小為】之
    真實姓名年籍不詳男子，以每瓶700 元之價格，販入第三級
    毒品Ｋ他命不詳數量，再以每瓶800 元之價格，出售予不特
    定人，從中牟利。復與戊○○共同基於販賣毒品營利之概括
    犯意，於同年九月間，由乙○○出面向【小為】以上開方式
    販入不詳數量之第三級毒品Ｋ他命，交由戊○○在桃園縣中
    壢市大東戲院附近等地，以第三級毒品Ｋ他命每瓶700 元至
    800 元不等之價格，出售予不特定人，二人再從中朋分價差
    。嗣於同年9 月15日下午，乙○○以相同方式取得第三級毒
    品Ｋ他命共30瓶，另向不詳姓名之人販入含有第二級毒品Ｍ
    ＤＭＡ（起訴書誤載為ＭＦＤＭＡ）成分之搖頭丸共50顆交
    予戊○○，由戊○○攜至桃園縣中壢市○○路大六舞廳內，
    以5 瓶Ｋ他命3,800 元之價格，出售予不詳姓名之人得逞，
    並以每顆含有第二級毒品ＭＤＭＡ成分之搖頭丸200元之價
    格，出售予丁○○及其他不詳姓名之人各1 顆」，認被告乙○○除與被告戊○○共同連續販賣第三級毒品外，尚於93年
    6 月間至同年9 月間，連續續販賣第三級毒品，及被告二人
    尚有連續販賣含第二級毒品ＭＤＭＡ成分之搖頭丸之犯行，
    尚涉犯毒品危害防制條例第4 條第2 項之販賣第二級毒品罪
    嫌。惟：
    (一)按被告未經審判證明有罪確定前，推定其為無罪；犯罪事
      實應依證據認定之，無證據不得推定其犯罪事實，刑事訴
      訟法第154 條定有明文。又事實之認定，應憑證據，如未
      能發現相當證據，或證據不足以證明，自不能以推測或擬
      制之方法，為裁判基礎；再所謂證據，係指足以證明被告
      確有犯罪行為之積極證據而言，該項證據須適於為被告犯
      罪，須依積極證據，苟積極證據不足為不利於被告事實之
      認定時，即應為有利於被告之認定，更不必有何有利之證
      據，此有最高法院30年度上字第816 號、40年度台上字第
      86號及69年度台上字第4913號判例意旨可供參照。
    (二)查公訴意旨認被告乙○○除與被告戊○○共同連續販賣第
      三級毒品外，尚於93年6 月間至同年9 月間，連續販賣第
      三級毒品予不詳之人，涉犯販賣第三級毒品之罪嫌，無非
      係以被告乙○○於93年11月3 日警詢、偵訊及本院93年11
      月4 日訊問時，曾自白其於93年6 月至9 月底有轉售Ｋ他
      命給朋友，並賺取價差為其論據。訊之被告乙○○堅決否
      認有此部分之犯行，辯稱：伊沒有販賣Ｋ他命予他人。經
      詳查全案卷證資料，除被告乙○○之自白外，並無其他人
      指認被告乙○○曾於93年6 月間至同年9 月間，在大六舞
      廳內，以每瓶800 元之價格向出售Ｋ他命予他們，被告乙○○於93年6 月間至同年9 月間，亦未曾因涉嫌販賣Ｋ他
      命予他人而為警查獲，且亦未被查扣任何足以證明確有上
      述販賣犯行之毒品或相關證據，是尚難僅憑被告乙○○之
      自白，即遽認被告乙○○尚有此部分之販賣Ｋ他命之犯行
      ，依「罪疑唯輕」原則，自應為被告乙○○有利之認定。
      此外，綜觀全案卷證資料，並無其他積極之證據足以證明
      被告乙○○確實尚有其他販賣第三級毒品Ｋ他命之犯行，
      公訴人所指被告乙○○此部分之犯行即屬不能證明，原應
      為被告乙○○此部分無罪之諭知，惟公訴意旨認被告乙○○係基於概括之犯意為之，即認被告所為係連續犯裁判上
      一罪之行為，故不另為無罪之諭知。
    (三)公訴人認被告二人尚有以每顆含有第二級毒品ＭＤＭＡ成
      分之搖頭丸200元之價格，出售予丁○○及其他不詳姓名
      之人各1 顆之連續販賣第二級毒品之犯行，無非係以被告
      戊○○曾自白被告乙○○交付50顆搖頭丸予伊，為警查獲
      時僅剩48顆，及被告戊○○於93年11月5 日警詢中自白將
      1 顆搖頭丸交給丁○○，及證人丁○○於93年11月5 日警
      詢時，稱伊於93年9 月16日23時許，有拿到戊○○交付之
      搖頭丸1 顆，為其論據。訊之被告戊○○、乙○○均堅決
      否認有此部分之犯行，被告戊○○辯稱：伊未交搖頭丸給
      丁○○，也沒有販賣搖頭丸給其他人等語，被告乙○○辯
      稱：伊未販賣搖頭丸等語。經查：被告戊○○於93年9 月
      16日為警查獲後，自93年9 月17日警詢、偵訊至本院訊問
      ，其均稱伊所拿的搖頭丸尚未賣出，而其於93年11月5 日
      警詢時，係稱伊與「阿威」（即證人丁○○）共同合資購
      買搖頭丸，證人丁○○於同日警詢亦稱係伊出資200 元，
      由被告戊○○先出錢幫伊買1 顆搖頭丸等語；被告戊○○
      係先自白扣案之搖頭丸係為販賣而持有，後翻異先前之自
      白而稱與證人丁○○共同合資購買搖頭丸，並找證人丁○○到中壢分局製作筆錄，經衡以常情，被告戊○○於93年
      11月5 日既係經警借提出去追查毒品之流向，其為解免自
      己先前自白意圖販賣而持有搖頭丸之刑責，而找來丁○○
      附和其詞，乃屬正常之事；又參以被告戊○○於本院94年
      6 月8 日審理時所稱：當時伊與證人丁○○有談話、溝通
      ，說筆錄怎麼做等語，及證人丁○○於本院94年5 月4 日
      審理時之證述（其略稱：警詢當天伊係為配合警察辦案，
      且係依被告戊○○之意思而陳述，伊並未與被告戊○○合
      資購買搖頭丸，亦從未託被告戊○○購買搖頭丸，伊未自
      被告戊○○處拿到搖頭丸等語），足見被告戊○○確係為
      推卸其先前自白意圖販賣而持有該些搖頭丸之刑責而翻異
      前詞，辯稱扣案之搖頭丸係其與丁○○共同合資購買，而
      非其出售搖頭丸1 顆予丁○○，故認被告戊○○與證人丁○○於93年11月5 日警詢中所言均不實，均不得做為被告
      二人不利認定之證據。又被告戊○○於93 年9月16日為警
      查獲，除扣得販賣第三級毒品Ｋ他命所得之3,800 元外，
      並無其他之現金，且詳觀全案卷證資料，並未發現有任何
      人指稱被告二人曾於何時、何地，以多少價錢販賣多少量
      之搖頭丸予他們，依「罪疑唯輕」原則，自不得推測被告
      二人必有販賣搖頭丸予其他人之行為，而應為被告二人有
      利之認定。此外，綜觀全案卷證資料，並無其他積極之證
      據足以證明被告二人確實尚有其他販賣第二級毒品搖頭丸
      之犯行，公訴人所指被告二人此部分之犯行即屬不能證明
      ，原應為被告二人此部分無罪之諭知，惟公訴意旨認被告
      乙○○、戊○○此部分之犯行與上揭被告二人持有扣案之
      含有第二級毒品ＭＤＭＡ成分之搖頭丸48 顆 之犯行（公
      訴人認此係被告二人基於販賣營利之意圖而販入，成立販
      賣第二級毒品罪，然業經本院變更為意圖販賣而持有第二
      級毒品罪，已詳如上述）間，有連續犯之裁判上一罪之關
      係，故不另為無罪之諭知。
據上論斷，應依刑事訴訟法第299 條第1 項前段、第300 條，毒
品危害防制條例第4 條第3 項、第5 條第2 項、第18條第1 項前
段、第19條第1 項，槍砲彈藥刀械管制條例第12條第4 項，刑法
第11條、第28條、第56條、第55條、第42條第2 項、第38條第1
項第1 款、第51條第5 款，現行法規所定貨幣單位折算新台幣條
例第2 條，判決如主文。
中　　華　　民　　國　　94　　年　　6 　　月　　22　　日
                  刑事第九庭  審判長法　官　林明洲
                                    法　官  何燕蓉
                                    法　官  林春鈴
以上正本證明與原本無異。
如不服本判決，應於判決送達後10日內，向本院提出上訴書狀（
應附繕本），上訴於臺灣高等法院。
                                    書記官　江世亨
中　　華　　民　　國　　94　　年　　6 　　月　　22　　日
附錄本案論罪科刑依據之法條：
毒品危害防制條例第4條第3項：
製造、運輸、販賣第三級毒品者，處五年以上有期徒刑，得併科
新臺幣五百萬元以下罰金。
毒品危害防制條例第5條第2項
意圖販賣而持有第二級毒品者，處五年以上有期徒刑，得併科新
臺幣五百萬元以下罰金。
槍砲彈藥刀械管制條例第12條第4項
未經許可，持有、寄藏或意圖販賣而陳列子彈者，處五年以下有
期徒刑，併科新台幣三百萬元以下罰金。
